Inventaris van het archief van A. Valckenier [levensjaren 1695-1751], 1723-1742; C. Hop [levensjaren 1685-1762], 1738-1752 (1771)
Nationaal Archief, Den Haag
- Archief gevormd door Cornelis Hop, 1739-1752, B
  - Stukken betreffende bijzondere onderwerpen, B.2
    - Twistpunten tussen de Raad van Indië en de Raad van Justitie in Batavia, ontstaan naar aanleiding van het overlijden van Adriaan Valckenier, B.2.4
      - Verslag door Willem Vincent Helvetius van zijn bemoeienis met de regeling van de begrafenis van Valckenier, van het beheer over diens boedel en van de voortgang van de procedures, Ba-tavia, 1751 juni-augustus. Met bijlagen. Eenvoudige afschriften., 119; 1 omslag
        Zie voor het begeleidend schrijven inventarisnummer 30.
      - Extract-resolutie van de Raad van Indië over de toewijzing van het beheer over de boedel van Valckenier aan Pieter Johan Bangeman, Batavia, 1751 oktober 11. Met bijbehorende notulen. Authentiek en eenvoudig afschrift., 1751, [1752]; 120; 2 stukken
        Zie ook inventarisnummer 31-
      - Rekest van Pieter Johan Bangeman aan de Raad van Indië naar aanleiding van zijn dagvaarding door de Raad van Justitie in verband met het beheer over de boedel van Valckenier, Batavia, 1751 november 19. Met beschikking en bijlage. Eenvoudige afschriften., [1752]; 121; 3 stukken
        Zie ook inventarisnummer 31.
      - Brief van Willem Vincent Helvetius aan gouverneur-generaal Jacob Mossel over het beheer over de boedel van Valckenier, Batavia, 1751 november 20. Met bijlage. Eenvoudige afschriften., [1752]; 122; 2 stukken
      - Extract-resolutie van de Raad van Indië over de overdracht van de door de Raad van Justitie opgeëiste goederen uit de boedel van Valckenier, Batavia, 1751 december 6. Met bijbehorende notulen. Authentiek en eenvoudig afschrift., 1751, [752]; 123; 2 stukken
      - Extract uit een brief van de Raad van Indië aan de Heren XVII, d.d. 30 december 1751, over de resoluties door de Raad genomen ten aanzien van de begrafenis en het beheer over de boedel van Valckenier, [Batavia]. Eenvoudig afschrift., [1752]; 124; 1 stuk
      - Extract uit de notulen van de Raad van Indië over de overdracht van de door de Raad van Justitie opgeëiste goederen uit de boedel van Valckenier, Batavia. Eenvoudig afschrift., 1752 januari 11; 125; 1 stuk
- Stukken waarvan het verband met het archief niet duidelijk is, C
  - Extract uit het testament van Arij van der Wilt en Anna Pals op 20 maart 1709 in Den Haag opgemaakt ten overstaan van notaris Cornelis de Haan, met een kwitantie betreffende de in het testament genoemde bedragen. Authentiek afschrift, Den Haag., 1771 mei 6; 126; 1 stuk
- Aanhangsel: stukken betreffende de inventarisaties van het archief, D
  - Stukken betreffende oude ordeningen die niet door Valckenier en Hop zijn aangebracht., 127; 1 omslag
  - Dokumentatiemateriaal bij de inventarisatie 1984., 128; 1 omslag
  - Copieën van artikelen over het proces Valckenier., 129; 1 omslag
  - Lijst, houdende een chronologische opsomming van de processtukken, die te vinden zijn onder de inventarisnummers 73-77., 130; 1 omslag